臺灣基隆地方法院刑事判決　　　　　　　 99年度易字第582號
公　訴　人　臺灣基隆地方法院檢察署檢察官
被　　　告　黃穎強
選任辯護人　陳緯慶律師
上列被告因公然侮辱案件，經檢察官聲請以簡易判決處刑（99年
度偵字第4738號），本院認不宜逕以簡易判決處刑（99年度基簡
字第1563號），改依通常程序審理，判決如下：
    主  文
黃穎強公然侮辱人，處罰金新臺幣捌仟元，如易服勞役，以新臺
幣壹仟元折算壹日。
    事  實
一、黃穎強係址設基隆市○○區○○路150 號9 樓C 室南山人壽
    股份有限公司（下稱南山人壽公司）基隆市華興通訊處（下
    稱華興通訊處）之處經理，林碧霞係華興通訊處之單位經理
    ，吳明坤則係華興通訊處之保險業務員。緣林碧霞與吳明坤
    於民國99年3 月3 日上午10時50分許，在華興通訊處上開辦
    公室內，二人因對於要保書作業方式之意見不同發生爭執，
    黃穎強見狀，對吳明坤心生不滿，竟基於公然侮辱之犯意，
    在上開多數人得共見共聞之處所，以臺語對吳明坤罵稱：「
    好像流氓」等語，足生損害於吳明坤之名譽。
二、案經吳明坤訴由臺灣基隆地方法院檢察署檢察官偵查後聲請
    以簡易判決處刑，本院改依通常程序審理。
    理  由
一、證據能力之說明：
  (一)被告黃穎強於偵查中所為之陳述，被告及辯護人於本院準備
    程序及審判程序中均未爭執證據能力，亦無事證顯示係違法
    取得而致其供述之任意性有所疑義，自屬有證據能力。
  (二)按詰問權係指訴訟上當事人有在審判中輪流盤問證人，發現
    真實，辨明供述證據真偽之權利，屬於人證調查證據程序之
    一環，與證據能力係指符合法律所規定之證據適格，而得為
    認定犯罪事實存在與否之證據資格，在性質上並不相同。被
    告以外之人於偵查中向檢察官所為之陳述，依刑事訴訟法第
    159 條之1 第2 項規定，原則上屬於法律規定為有證據能力
    之傳聞證據，於例外顯有不可信之情況，始否定其得為證據
    。查證人林碧霞於檢察官偵訊時所為之證言，業經踐行具結
    程序，辯護人雖以前開證言未經對質詰問為由爭執證據能力
    ，然並未提出任何事證指出前開證言有顯不可信之情況存在
    ，該證人復於本院審理中到庭進行交互詰問，依刑事訴訟法
    第159 條之1 第2 項規定，其於偵查中經具結之證言自得作
    為本案證據。
  (三)刑事訴訟法第158 條之3 規定：「證人、鑑定人依法應具結
    而未具結者，其證言或鑑定意見，不得作為證據」，此所謂
    「依法應具結而未具結者」，係指檢察官或法官依同法第17
    5 條之規定，以證人身分傳喚被告以外之人到庭作證，或雖
    非以證人身分傳喚到庭，而於訊問調查過程中，轉換為證人
    身分為調查時，檢察官、法官應依同法第186 條之規定命證
    人供前或供後具結，其陳述始符合第158 條之3 之規定，而
    有證據能力。若檢察官或法官非以證人身分傳喚到庭訊問時
    ，其身分既非證人或鑑定人，即與前述「依法應具結」之要
    件不合，縱未命其具結，仍不得以其陳述不符前開第158 條
    之3 之規定逕行排除其證據能力。而前揭未經具結之陳述筆
    錄，係屬被告以外之人於審判外所為之陳述，本質上屬於傳
    聞證據，基於保障被告在憲法上之基本訴訟權，除有同法第
    159 條之3 所列各款之情形外，如嗣後已經法院傳喚到庭具
    結而為陳述，前揭非以證人身分而未經具結之陳述筆錄，除
    顯有不可信之情況者外，仍非不得作為證據。不能因陳述人
    未經具結，即一律適用本法第158 條之3 之規定，排除其證
    據能力。查告訴人吳明坤於偵查中係經檢察官以告訴人身分
    傳喚到庭，並以告訴人身分接受檢察官訊問，其陳述雖未經
    具結，然其嗣後已於本院審判程序到庭具結作證，前開證言
    並無任何顯不可信之情況存在，辯護人以前開證言未經對質
    詰問為由爭執證據能力，依上開說明，其主張自非可採，故
    應認告訴人於檢察官偵訊時所為之陳述，亦有證據能力。
  (四)告訴人所提出之申訴書（本院卷第61至62頁，告證一），雖
    經辯護人以私文書未經公證為由爭執證據能力，然前開書面
    資料係告訴人製作後，由證人林碧霞在下方證人欄簽名等情
    ，業據證人林碧霞於本院審理時證述在卷（本院卷第91頁）
    ，其作成時間（99年8 月23日）係在告訴人提出告訴及證人
    林碧霞於偵查中到庭作證以前，應屬於可信之特別情況下所
    製作之文書，依刑事訴訟法第159 條之4 第3 款之規定，具
    有證據能力。
  (五)按刑事訴訟法第158 條之4 「除法律另有規定外，實施刑事
    訴訟程序之公務員因違背法定程序取得之證據，其有無證據
    能力之認定，應審酌人權保障及公共利益之均衡維護」之規
    定，只有「實施刑事訴訟程序之公務員」違背法定程序，始
    有證據排除法則之適用。查告訴人於本院審理時提出其私錄
    自己與證人林碧霞間對話之錄音光碟，其私錄行為係用以證
    明被告犯行之保全證據行為，縱告訴人實施錄音過程，未經
    證人林碧霞同意，然錄音內容既非實施刑事訴訟程序之公務
    員違背法定程序而取得之證據，自無同法第158 條之4 證據
    排除法則之適用。又告訴人私人錄製之錄音光碟，乃進行通
    話之一方所為之蒐證，應屬一方當事人之私人監聽，告訴人
    之錄音行為對於證人林碧霞之隱私權，固有侵害之虞，然依
    通訊保障及監察法第29條第3 款之規定，「監察者為通訊之
    一方或已得通訊之一方事先同意，而非出於不法目的者，不
    罰」，告訴人錄音既係出於作為訴訟之佐證，並非基於不法
    目的，是其竊錄行為即得阻卻違法，而非刑法第315 條之 1
    之無故行為，自難遽將該證據予以排除。是以，前揭告訴人
    之私人錄音於本案應具有證據能力。
二、實體事實之認定：
    訊據被告固不否認伊係華興通訊處之處經理，且單位經理林
    碧霞與擔任保險業務員之告訴人有於上開時、地因要保書之
    作業方式意見不同發生爭執等情，惟矢口否認有何公然侮辱
    犯行，辯稱：告訴人要求林碧霞預先在告訴人持有之空白要
    保書主管簽章處簽名，以便告訴人於招攬保險後申報業績，
    因告訴人上開要求與公司規定之作業程序不符（正常程序須
    由業務員先請客戶填妥全部資料，送回公司經單位經理審核
    通過後，單位經理方於主管處簽名），遭林碧霞拒絕，告訴
    人無視職場倫理與應有之禮節繼續糾纏，林碧霞勉為其難在
    一份空白之要保書上簽名，然告訴人要求林碧霞簽四、五份
    空白要保書，林碧霞不肯，二人因而發生爭吵，伊身為二人
    之上級主管，遂主動介入了解爭執原委，伊雖極力規勸告訴
    人，然告訴人並不領情，反而認為伊偏袒林碧霞，並指責伊
    不配當領導者，伊當時以手拍拍告訴人之肩膀，告訴人竟推
    開被告之手，且對被告咆哮，態度不佳，伊以和緩語氣苦口
    婆心勸說，無心之下說出「我這樣跟你講，你都講不聽，態
    度還是對年長的林碧霞這麼不禮貌，還在辦公室大聲咆哮影
    響大家，這樣跟流氓沒什麼兩樣」，僅係就告訴人當時之狀
    態脫口而出，並無公然侮辱告訴人之意云云。辯護人則為被
    告辯護：依照大法官釋字第509 號解釋之解釋理由書，被告
    身為公司主管，必須對職場負起維繫職場倫理道德與要求告
    訴人應尊重年長主管之責任，被告上開言語應僅屬希望告訴
    人能注意自己行為之意見表達，並無侮辱告訴人之意思，請
    諭知無罪判決云云。經查：
  (一)被告係華興通訊處之處經理，證人林碧霞係單位經理，告訴
    人吳明坤則係保險業務員，告訴人與證人林碧霞於99年3 月
    3 日上午10時50分許，在華興通訊處上開辦公室內，二人因
    對於要保書作業方式之意見不同發生爭執等情，為被告所不
    爭，且經證人吳明坤及證人林碧霞於本院審理時證述在卷，
    此部分之事實堪信為真。而告訴人於99年3 月3 日案發後，
    係於99年8 月31日向臺灣基隆地方法院檢察署提出刑事告訴
    狀，對被告提出公然侮辱之刑事告訴（參99年度他字第 745
    號卷內之刑事告訴狀），未逾六個月之告訴期間，其告訴顯
    屬合法，先予敘明。
  (二)證人吳明坤於本院審理時證稱：99年3 月3 日上午10時50分
    許，因有客戶要向伊買保險，客戶大概會簽三張（要保書）
    ，若要保書簽完回來，一定要給主管林碧霞審閱、簽名後方
    能報帳，伊請林碧霞等伊招攬保險簽完要保書回來後審核簽
    名，林碧霞表示她有事無法等伊，伊怕要保書簽完回來沒有
    馬上報帳，若發生事情伊承受不起，要求林碧霞等伊，林碧
    霞表示無法等待，且說不然伊先拿一張空白之邀保書讓她先
    簽名，伊表示「我可能賣三張，妳要幫我簽三張」，林碧霞
    就提高音量說不行，且說只能寫一張，伊覺得為何簽一張可
    以、簽三張卻不行，二人因而有情緒上之爭辯，林碧霞說先
    簽一張空白要保書已經不合乎公司規定了，但伊認為先簽空
    白要保書這件事情是林碧霞先提出的，伊擔心萬一賣了三張
    ，另二張沒有立即報帳，若出事情伊承受不起。此時，被告
    從他的辦公室衝出來以臺語說「簽CASE有什麼了不起，你大
    聲什麼，你是流氓，你是流氓」且同時推伊兩下，伊回說「
    我不是，你憑什麼罵人？」當時辦公室中有除伊、林碧霞及
    被告外，尚有同事鄭麗秋、葉家涵、賴麗玲等多人在場，只
    有處經理之辦公室完全是封閉的，其他人都是辦公桌，桌與
    桌中間有隔一半，站起來看得到其他人，被告罵伊時很大聲
    ，伊覺得很痛苦。因為被告是處經理，林碧霞是經理，伊想
    保全證據，故伊有寫一張申訴書敘述事發經過，請林碧霞在
    上方簽名等語（本院卷第74至80頁），於偵查中亦為相同之
    陳述（99年度他字第745 號卷第11頁）。其提出之申訴書所
    記載之案發經過，與其上開證述內容相同，其上所記載被告
    當時口出之言語為「你在大聲什麼！按怎（臺語）！你是要
    按怎（臺語）！你是流氓！你是流氓！」申訴書末段下方，
    並有證人林碧霞之簽名（本院卷第61至62頁）。
  (三)證人林碧霞之證言：
    1.證人林碧霞於檢察官偵訊時證稱：吳明坤說要去收CASE，
      伊是吳明坤之直屬長官，吳明坤要求伊在要保書之主管欄
      簽名，伊說簽一張就好了，不能簽那麼多張，吳明坤要求
      簽多張要保書，伊不答應，吳明坤就與伊吵架，被告是處
      經理，伊是被告之下屬，被告聽到吵架聲出來勸架，吳明
      坤不接受被告規勸，伊聽到被告對告訴人說「好像流氓」
      （臺語），後來伊就沒有仔細聽他們的對話（99年度他字
      第745 號卷第11頁）。
    2.其於本院審理時證稱：要保書一定要填寫完畢，主管審閱
      後才簽名，伊是告訴人之主管，當天伊有事要外出，告訴
      人去收CASE不知何時會回來，伊無法一直等待告訴人，伊
      就說「我先簽一張好了，之後我再審閱」，告訴人之意思
      是他有好多CASE要收，叫伊再多簽三張給他，伊答稱這樣
      不好，告訴人說「一張都簽了，簽三份有什麼關係」，伊
      說要收三、四件回來沒關係，先報帳等第二天再補簽就好
      ，告訴人認為若伊不簽，客戶發生意外，他要負責任，就
      一直在吵這件事情，因為大家都很生氣，語氣難免會大聲
      一點，被告聽到爭吵，出來勸說「明坤啊，你怎麼講話那
      麼大聲」，因為辦公室裡伊年紀最長，大家都叫伊阿姨，
      被告又說「阿姨沒大你歲，也大你輩（臺語），你這麼大
      聲，有事情大家好好講」，告訴人認為被告不知來龍去脈
      就袒護伊，就對被告說「你身為主管，你也不知道頭尾，
      你就這樣」（臺語），之後告訴人與被告到後面去講，那
      時伊也很生氣，沒有聽清楚他們二人在說什麼，伊只有聽
      到一句話，被告的意思是告訴人沒有接受別人勸告的意思
      ，就是「你就像流氓」（臺語），講不聽的意思。伊只有
      聽到被告說一聲「你就像流氓」（臺語），沒有聽到「你
      是流氓、你是流氓」（臺語），也沒聽到被告講「簽CASE
      有什麼了不起」及「你大聲什麼」（本院卷第83至86頁）
      。其證述內容，與其於偵訊中所述大致相符。
    3.本院當庭提示告訴人所提之上開申請書予證人林碧霞辨認
      ，經證人林碧霞證稱：申請書上證人欄係伊親自簽名，吳
      明坤在事情發生後、地檢署尚未開庭前，拿申訴書給伊看
      ，伊有稍微瞄一下，沒有看得很詳細，伊看發生經過就是
      這樣，因此簽名，當時沒有留意上面記載連續罵兩聲，伊
      記得被告只有罵一句而已（本院卷第91至96頁）。其上開
      證述內容與申請書上所載內容雖有些許差異，然上開申請
      書確實係告訴人繕打並交予證人林碧霞過目後，方由證人
      林碧霞在下方證人欄簽名等情，足堪認定。
    4.告訴人復提出其請證人林碧霞在申訴書上簽名時二人對話
      之錄音光碟，經本院當庭勘驗結果，告訴人與證人林碧霞
      之對話內容如下：
      吳：他還罵我說「你是流氓」，流氓這你有聽到嗎？
      林：他說流氓這個……
      吳：你有聽到嘛。
      林：你若是說他有講簽CASE有什麼了不起，這個我好像沒
          聽到。
      吳：對嘛，流氓你有聽到。
      林：流氓我有聽到。
      由上開勘驗結果，證人林碧霞之言談中並未明顯提及其聽
      到「你是流氓」等言語，僅提及其聽到「流氓」等字眼。
      前揭申訴書上雖記載被告當時之言語為「你在大聲什麼！
      按怎（臺語）！你是要按怎（臺語）！你是流氓！你是流
      氓！」並經證人林碧霞在同一頁之下方簽名；然而，申訴
      書之內容既非證人林碧霞親自書寫或親自口述請他人繕打
      ，即難逕認係證人林碧霞本人之意見，況證人林碧霞於本
      院審理中復證稱當時係大概看過內容、並未逐字詳細確認
      即簽名，上開錄音對話亦僅呈現證人林碧霞自承有聽到「
      流氓」之字眼，自不能僅因證人林碧霞在申訴書上簽名，
      而逕認申訴書之內容與案發經過完全相符。本院綜參上情
      ，認證人林碧霞於偵訊時較審理時更接近於案發日期，對
      於案發過程記憶較為清晰，且較少權衡利害得失或受他人
      干預，應以證人林碧霞於偵訊時所述聽聞被告對告訴人說
      「好像流氓（臺語）」之內容，最符合實情。
  (四)證人鄭麗秋、葉家涵之證言難以採信：
    1.本院依被告之聲請，傳喚在場之證人鄭麗秋到庭，其於審
      理時證稱：當時係上班時間，辦公室內包含伊在內大約有
      八至十人，伊的位置與他們發生這件事的位置有一個小隔
      牆，伊聽到吳明坤與林碧霞阿姨的聲音，大概是簽署要保
      書或文件的事情，吳明坤的意思是「妳要出去了，我要報
      帳，現在是業務員不可以報帳是不是」，林阿姨就說「你
      叫我簽，我就簽一張，還是你簽回來給我」之類的，吳明
      坤就回到後方之會議桌，被告從他的辦公室出來，跟被告
      說「阿姨年紀這麼大了，講話不要這麼大聲，有什麼事情
      好好講」，吳明坤說「你怎麼說我一個人，你怎麼沒有說
      林阿姨」、「你當一個領導者怎麼可以偏袒一邊，你沒有
      搞清楚」，被告就說「我都好好跟你講了，你怎麼還繼續
      這麼大聲」，吳明坤就情緒來了，被告就說「我都這樣跟
      你講了，你還這麼大聲，這樣的行為跟流氓有什麼兩樣」
      ，被告沒有說「你是流氓」，被告當時都是用國語與吳明
      坤溝通（本院卷第98至104 頁）。然而，其所述「被告全
      程係以國語與告訴人溝通」，與證人林碧霞所述「被告對
      告訴人說『好像流氓』（臺語發音）」，互核明顯不一，
      則其所言之真實性已啟人疑竇。
    2.本院復依被告聲請，傳喚在場之證人葉家涵到庭，其於審
      理時證稱：當天伊看到吳明坤與林碧霞在座位上有爭執，
      後來爭執愈來愈大聲，被告就出來告訴吳明坤說，「林阿
      姨年紀這麼大了，講話可以好好講，不要這麼大聲」，吳
      明坤說經理一直袒護林阿姨，為了這件事二人一直在那邊
      大小聲，被告走過去跟他拍拍說，「她是長輩，講話可以
      好好講，不用這麼大聲」，他就推開被告，被告就說「我
      都已經這樣好好跟你講了，你還不聽，這樣跟流氓有什麼
      兩樣」，當時是用國語或臺語伊不確定（本院卷第109至1
      13頁）。而證人葉家涵原證稱：被告一直很平和，吳明坤
      一直沒有很平和，（經檢察官質疑後，方稱）當你一直覺
      得這件事沒有辦法被對方接受的時候，當然語氣會有一點
      不高興，被告當時是有情緒地講「跟流氓有什麼兩樣」（
      本院卷第113至115頁）。衡之常情，二人因意見不合互生
      爭執時，難免有相互提高音量、語氣不悅或不耐之情形，
      被告與告訴人又係長官與部屬之關係，更難想像當告訴人
      提高音量對被告提出質疑時，被告能始終以和緩、平和且
      毫不動怒之態度應對，證人葉家涵所述「被告始終以平和
      語氣向告訴人提出規勸」之內容，實與一般常情有違，更
      徵其證言有迴護被告之情形。
    3.本院依職權函詢南山人壽公司關於「處經理」之職務範圍
      ，南山人壽公司於陳報狀所附之南山人壽公司97年8 月29
      日（97）南壽業字第617 號函文，其上表明「依各級業務
      主管合約升級辦法，業務人員於達升級條件時，由直屬單
      位主管推薦，並經公司審核委員會核准後始予升級……」
      （本院卷第151 頁），被告身為華興通訊處之處經理，乃
      華興通訊處之最高主管，其對於該處各業務人員於達升級
      條件後是否得以升級一節，顯然具有實質之影響力；被告
      辯稱：處經理無推薦之權限，直屬主管才有推薦之權限，
      且直屬長官為推薦時，文件雖會送伊核章，伊有權表示意
      見，但伊不想侵害別人權益，故通常不會表示不同意之意
      見云云（本院卷第181 頁），既已表明此等文件均須送請
      被告核章之事實，足見被告對於華興通訊處之下屬即各業
      務人員升級與否，確實具有影響力，參酌證人鄭麗秋及葉
      家涵於作證時就「處經理」之職權範圍及對部屬之影響力
      為何等相關問題，均僅空泛證稱處經理負責協調人事，對
      於處經理具有上開「影響升級」之權限均避而不談（本院
      卷第104至105頁、第115至117頁），更徵上開證人與被告
      間具有部屬與主管之關係，不能排除其等因不願得罪主管
      而影響升級機會，致於本院審理時為避重就輕或迴護被告
      等陳述之可能性。
  (五)被告雖以上開言詞置辯，然細觀被告於偵訊時受檢察官詢及
    「你有無罵告訴人」時，係表示「我不記得了、我有意願和
    解」，而非表示否認之意（99年度他字第745號卷第12頁）
    ，此與一般自認無辜且認指訴與事實不符之人在聽聞指控之
    第一時間表示否認之情形，顯有差異，更徵被告辯稱當時係
    以和緩語氣勸誡告訴人，在無意中提及「這樣跟流氓沒什麼
    兩樣」，並無侮辱告訴人之意云云，並非真實。
  (六)辯護人雖執大法官釋字第509 號解釋為據，為被告辯稱：被
    告身為公司主管，須負起維繫職場倫理道德與要求告訴人應
    尊重年長主管之責任，上開言語僅屬希望告訴人能注意自己
    行為之意見表達，並無侮辱告訴人之意思云云。惟大法官釋
    字第509 號解釋係針對刑法第310 條、第311 條誹謗罪而為
    之解釋，與刑法第309 條公然侮辱罪無涉。告訴人有意請證
    人林碧霞在多紙空白要保書上簽名，此舉固與南山人壽公司
    要求之標準作業流程（即先由要保人填載要保書，再由公司
    主管審核、簽名）不符，然因上開變通做法係由證人林碧霞
    提出，告訴人在「林碧霞同意預先簽立一張空白要保書，卻
    不同意預先簽立三張空白要保書，若客戶在空窗期發生保險
    事故，自己難以承擔責任」之心態下，與證人林碧霞發生爭
    執，客觀上尚難認為係蠻不講理或全盤皆錯，且爭執中音量
    放大、分貝拉高之情形，在所難免，此種行為顯然無從與社
    會上一般人對於「流氓」之評價相連結，被告對告訴人口出
    「好像流氓」等語，難謂係針對具體事實所為之意見表達。
    被告身為主管，縱因見告訴人與證人林碧霞之爭執，有意出
    面干涉，亦無庸對告訴人口出「好像流氓」等顯然具有貶抑
    告訴人人格之字眼，參酌證人葉家涵於證述之末表示被告提
    及「流氓」之字眼時情緒確有不滿等語，及被告自稱當時告
    訴人質疑其偏袒林碧霞且不配當領導者等情，益徵被告在情
    緒不滿之下所為「好像流氓」之言語，應屬基於侮辱意思所
    為侮辱告訴人之行為，辯護人上開所辯實非可採。
  (七)綜上所述，被告係在特定多數人存在之辦公室內，用不悅之
    語氣以臺語對告訴人口出「好像流氓」等語，且就一般人在
    社會上對於「流氓」字眼之評價觀之，被告所為顯然具有貶
    抑且謾罵告訴人之意在內，其辯稱係以平和語氣規勸告訴人
    、無侮辱告訴人之意云云，無從採信。本案事證明確，被告
    犯行足堪認定。
三、按刑法上之公然侮辱罪，祗須侮辱行為足使「不特定人」或
    「多數人」得以共見共聞，即行成立（司法院30年院字第21
    79號解釋意旨參照）。被告在上址辦公室內，於多數人得以
    共見共聞之處所，以臺語對告訴人口出「好像流氓」等語，
    使告訴人感覺受羞辱，核被告所為，係犯刑法第309 條第 1
    項之公然侮辱罪，告訴人雖陳稱被告辱罵之際同時推伊兩下
    等情，因卷內證據尚不足以佐證此部分指訴屬實，自難論以
    同法第309 條第2 項之罪。爰審酌被告於本案前並無前科紀
    錄，有臺灣高等法院被告前案紀錄表在卷可參，其係告訴人
    及證人林碧霞之上司，因介入處理此二人間之紛爭，而以足
    使一般人內心產生受辱感覺之言語辱罵告訴人，造成告訴人
    難堪及不快，所為非屬可取，且其犯後否認犯行，欠缺悔意
    ，及本案係在辦公室內發生，尚非在大庭廣眾之下為之，對
    於告訴人之名譽影響程度非鉅等一切情狀，量處如主文所示
    之刑，並諭知易服勞役之折算標準，以資警惕。
據上論斷，應依刑事訴訟法第452 條、第299 條第1 項前段，刑
法第309 條第1 項、第42條第3 項前段，刑法施行法第1 條之 1
第1 項、第2 項前段，判決如主文。
本案經檢察官陳佳宏到庭執行職務。
中    華    民    國   100    年    7     月    14    日
                  刑事第三庭  法  官  張婷妮
以上正本證明與原本無異。
如不服本判決應於收受送達後10日內向本院提出上訴書狀，並應
敘述具體理由；其未敘述上訴理由者，應於上訴期間屆滿後20日
內向本院補提理由書(均須按他造當事人之人數附繕本)「切勿逕
送上級法院」。
中    華    民    國   100    年    7     月    14    日
                              書記官  連懿婷
附錄本案論罪科刑法條
中華民國刑法第309條第1項（公然侮辱罪）
公然侮辱人者，處拘役或3 百元以下罰金。